---
title: "Cahier de suivi Projet Statistique Sujet 23"
author: "NEBANGA KANGA-NZANGA Odilon cyrille, GORSE Nathan, THOMASSIN Mathieu"
date: "`r Sys.Date()`"
output: html_document
editor_options: 
  markdown: 
    wrap: 72
---

```{r setup, include=FALSE}
knitr::opts_chunk$set(echo = TRUE)
```

## 1 To do list

-   Revoir mod√®le de survie et vraisemblance
-   Tenter √©crire vraisemblance du mod√®le de gu√©rison (produit des
    contributions des sujets dans les deux sous-populations)
-   Donn√©es
-   
    -   Utiliser mod√®le puissance pour analyse donn√©es
-   
    -   Utiliser mod√®le de survie apr√®s avoir simul√© des d√©lais
-   $\mathrm{R}$
-   dfcrm Code joint
-   Fonctions article anais andrillon

### 1 Revoir mod√®le de survie et vraisemblance

La fonction de survie du mod√®le de gu√©rison vaut : $$
P(T>=t)=\pi(z) \times S_{U}(T>=t)+1-\pi(z) \qquad (1)
$$
o√π $T$ est le temps d'apparition de la toxicit√© chez le sujet, $\pi(\cdot)$ est la proportion de sujets ayant manifest√© une toxicit√© durant la fen√™tre d'observation (la proportion de sujets non gu√©ris), $S_U(\cdot)$ est la fonction de survie des sujets non gu√©ris.

### 2 Tenter √©crire vraisemblance du mod√®le de gu√©rison (produit des contributions des sujets dans les deux sous-populations)

Pour √©crire la vraisemblance du mod√®le, il faut distinguer deux cas.
Dans le premier cas, on conna√Æt la valeur de T qui n'a pas √©t√© censur√©e.
L'individu a par cons√©quent bien manifest√© la toxicit√© dans la fen√™tre
[0,t\*]. La contribution pour ces individus √† la vraisemblance
correspond alors √† la fonction de densit√© sachant $U(Y=1)$ soit : 
$$
f(t_i|x_i)=\pi(x_{i})*f_{U}(t)
$$
o√π $f_U(\cdot)$ est la densit√© de $T$ chez les sujets non gu√©ris.

A l'inverse, pour les individus n'ayant pas manifest√© de toxicit√© durant cette fen√™tre, on ne conna√Æt pas T. Autrement dit, Y=0. Par cons√©quent, on sait juste que T est sup√©rieure √† une certaine valeur. On mobilise par cons√©quent la fonction de survie donn√©e dans l'√©quation
(1). La vraisemblance vaut donc :

$$
L(X,Y)= \prod_{i=1}^{n} \pi(x_{i}) \times f_{U}(t_{i})^{Y_{i}} \times S(t_{i}|x_{i})^{1-Y_{i}}$$
$$
=\displaystyle \prod_{i=1}^{n} \pi(x_{i}) \times f_{U}(t_{i})^{Y_{i} } \times \Biggl( S_{U} \left(t_{i} \right)\times\pi \left( x_{i} \right)+\Bigl( 1-\pi \left( x_{i} \right) \Bigr) \Biggr)^{1-Y_{i}}
$$

## 3 Utiliser mod√®le puissance pour analyse donn√©es

### Utilisation de CRM Installation du package

```{r}
require(dfcrm)
# help(dfcrm)
```

Nous entrons les donn√©es des doses administr√©es √† chaque patient telles
qu'indiqu√©s dans la colonne de gauche du tableau suivant.

$$
\begin{array}{cc}
\begin{array}{c}
\text { Administrated dose } \\
\left.\mathbf{( m g g ~ m}^{-2} \mathbf{d a y}^{-\mathbf{1}}\right)
\end{array} & \begin{array}{c}
\text { Clinical } \\
\text { response }
\end{array} \\
\hline 0.5 & \text { NT NT NT } \\
3 & \text { NT NT T } \\
5 & \text { NT NT T } \\
5 & \text { NT NT NT } \\
5 & \text { NT T NT } \\
5 & \text { T NT T } \\
\hline
\end{array}
$$

```{r}
vecteur_dose<-c(rep(0.5,3),rep(3,3),rep(5,4*3))
```

Puis les donn√©es de l'effet du traitement sur chaque patient ("Clinical
response").

```{r}
vecteur_reponse<-c(rep(0,3),0,0,1,0,0,1,rep(0,3),0,1,0,1,0,1)
```

Nous indiquons les doses administr√©es.

```{r}
nom_dose<-c("0.5","1","3","5","6")
```

Nous faisons un dataframe reliant ces deux vecteurs.

```{r}
valeurs_dose_toxicite<-cbind.data.frame(vecteur_dose,vecteur_reponse)
```

Nous entrons les valeurs de probabilit√©s de toxicit√© des doses a priori
fournies par le tableau suivant:

$$
\begin{array}{ccccccccc}
\hline \text{HHT-loading dose } \left(\mathbf{m g ~ m}^{-2}\right. day \left.^{-1}\right) & 0.5 & 1 & 3 & 5 & 6\\
\hline \text {Initial guesses of toxicity probability } & 0.05 & 0.1 & 0.15 & 0.33 & 0.50\\
\hline
\end{array}
$$

```{r}
prior_probabilities <- c(0.05,0.1,0.15,0.33,0.5) 
```

Nous assignons la valeur de toxicit√© limitante (Dose Limiting Toxicity)

```{r}
p <- 0.33
```

Nous appliquons la fonction crm aux donn√©es, avec le mod√®le puissance et
affichons les donn√©es

```{r}
infos<-crm(prior=prior_probabilities,target=p,vecteur_reponse,vecteur_dose,18) # puissance avec empiric
infos
```

On remarque que la probabilit√© de toxicit√© augmente au fur et √† mesure que
le niveau de dose augmente.Et que la prochaine dose recommand√©e est de 5 par 
rapport √† la valeur cible p=0.3 de DLT.
La variance post√©rieure de b√™ta √©tant faible, cela indique que les donn√©es 
sont informatives sur le param√®tre b√™ta. Ce qui semble sugg√©rer que le
mod√®le est adapt√© aux donn√©es.

```{r echo=FALSE}
plot.mtd(infos)
```


## 4 Utiliser mod√®le de survie apr√®s avoir simul√© des d√©lais

```{r}
#######Mod√®le de survie logistique.######
###################################
####################

#####I) Simulation des donnees et import des donnees simulees.######
#####On utilise le code fourni pour g√©n√©rer les donn√©es. 
N=18
res <- titesim(PI=c(0.05, 0.1, 0.15, 0.33, 0.50), 
               prior=getprior(0.05, 0.25, 2, 5), 
               0.25, N, 1,
               obswin=6,restrict=1,
               rate=3,
               accrual = "poisson", seed=1234)


base_tox <- data.frame(id=1:N, dose=res$level, time_arrival=res$arrival, toxicity.study.time=res$toxicity.study.time, toxicity.time=res$toxicity.time)
head(base_tox)
base_tox$toxicity.study.time[base_tox$toxicity.study.time==Inf] <- NA
base_tox$toxicity.time[base_tox$toxicity.time==Inf] <- NA
base_tox$toxicity.study.time <- round(base_tox$toxicity.study.time, 2)
base_tox$toxicity.time <- round(base_tox$toxicity.time, 2)
base_tox$time_arrival <- round(base_tox$time_arrival, 2)
essai_n18 <- base_tox
essai_n18
plot(essai_n18)
#####On √©crit une base de donn√©es. 
write.table(essai_n18, file="essai_n18.txt", sep="\t", row.names=F)
donnees<-read.table("essai_n18.txt",header=TRUE)

#######II) Creation des arguments de la fonction titecrm. ######

#Vecteur reponse avec reponse=1 si le temps d'apparition de la toxicite est connu. 
#Le vecteur reponse vaut 0 sinon. 
#Dans notre cas, on donne 0 si le temps d'apparition  de la toxicite est NA.
vecteur_reponse<-ifelse(is.na(donnees$toxicity.time)==FALSE,1,0)

#Les doses administrees √† chaque patient sont donnees par la colonne dose. 
level_dose<-donnees$dose

#Le nombre de patient correspond au nombre de lignes. 
nombre_int=nrow(donnees)

#L'argument weights de la fonction titecrm peut renvoyer au poids donne √† chaque individu. 
#Comme nous ne sommes pas certains de sa signification √† l'heure actuelle, nous donnons un poids uniforme. 

#L'autre option serait aussi de prendre en compte la censure
#pour un patient particulier. 
poids<-rep(1/nombre_int,nombre_int)

#La date d'arrivee du patient dans l'√©tude est donnee par la colonne time_arrival.
entree<-donnees$time_arrival

#la date de sortie est donnee par la colonne toxicity.study.time. 
sortie<-donnees$toxicity.study.time


######III) Utilisation de la fonction et resume des informations. ##### 
vue<-titecrm(prior_probabilities,p,model="logistic",tox=vecteur_reponse,dosename=nom_dose,n=nrow(donnees),entry=entree,exit=sortie,level=level_dose,pid=donnees$id,weights =poids)
vue

#####IV) Graphiques. ######
plot.mtd(vue)

#######################################
```

Comme nous ne voulions pas utiliser directement l'infÈrence bayÈsienn. Nous avons utilisÈ 2 mÈthodes pour estimer le Beta. La premiËre basÈe sur l'article d'Andrillon. Et la seconde mÈthode consiste ‡ l'algorithme de Newton afin d'estimer le beta.




