---
title: "Cahier de suivi Projet Statistique Sujet 23"
author: "NEBANGA KANGA-NZANGA Odilon cyrille, GORSE Nathan, THOMASSIN Mathieu"
date: "`r Sys.Date()`"
output: html_document
editor_options: 
  markdown: 
    wrap: 72
---

```{r setup, include=FALSE}
knitr::opts_chunk$set(echo = TRUE)
```

## 1 To do list

-   Revoir modèle de survie et vraisemblance
-   Tenter écrire vraisemblance du modèle de guérison (produit des
    contributions des sujets dans les deux sous-populations)
-   Données
-   
    -   Utiliser modèle puissance pour analyse données
-   
    -   Utiliser modèle de survie après avoir simulé des délais
-   $\mathrm{R}$
-   dfcrm Code joint
-   Fonctions article anais andrillon

### 1 Revoir modèle de survie et vraisemblance

La fonction de survie du modèle de guérison vaut : $$
P(T>=t)=\pi(z)*S_{U}(T>=t)+1-\pi(z) (1)
$$

### 2 Tenter écrire vraisemblance du modèle de guérison (produit des contributions des sujets dans les deux sous-populations)

Pour écrire la vraisemblance du modèle, il faut distinguer deux cas.
Dans le premier cas, on connaît la valeur de T qui n'a pas été censurée.
L'individu a par conséquent bien manifesté la toxicité dans la fenêtre
[0,t\*]. La contribution pour ces individus à la vraisemblance
correspond alors à la fonction de densité sachant U(Y=1) soit : $$
f(t_i|xi)=\pi(x_{i})*f_{U}(t)
$$ A l'inverse, pour les individus n'ayant pas manifesté la toxicité
durant cette fenêtre, on ne connaît pas T. Autrement dit, Y=0. Par
conséquent, on sait juste que T est supérieure à une certaine valeur. On
mobilise par conséquent la fonction de survie donnée dans l'équation
(1). La vraisemblance vaut donc :

$$
L(X,Y)= \prod_{i=1}^{n} \pi(x_{i}) * f_{U}(t_{i})^{Y_{i}} * S(t_{i}|x_{i})^{1-Y_{i}}$$
$$
=\prod_{i=1}^{n} \pi(x_{i}) f_{U}(t_{i})^{Y_{i} }* \left(S_{U} \left(t_{i} \right)*\pi \left( x_{i} \right)+\left( 1-\pi \left( x_{i} \right) \right) \right)^{1-Y_{i}}
$$

## 3 Utiliser modèle puissance pour analyse données

### Utilisation de CRM Installation du package

```{r}
require(dfcrm)
# help(dfcrm)
```

Nous entrons les données des doses administrées à chaque patient telles
qu'indiqués dans la colonne de gauche du tableau suivant.

$$
\begin{array}{cc}
\begin{array}{c}
\text { Administrated dose } \\
\left.\mathbf{( m g g ~ m}^{-2} \mathbf{d a y}^{-\mathbf{1}}\right)
\end{array} & \begin{array}{c}
\text { Clinical } \\
\text { response }
\end{array} \\
\hline 0.5 & \text { NT NT NT } \\
3 & \text { NT NT T } \\
5 & \text { NT NT T } \\
5 & \text { NT NT NT } \\
5 & \text { NT T NT } \\
5 & \text { T NT T } \\
\hline
\end{array}
$$

```{r}
vecteur_dose<-c(rep(0.5,3),rep(3,3),rep(5,4*3))
```

Puis les données de l'effet du traitement sur chaque patient ("Clinical
response").

```{r}
vecteur_reponse<-c(rep(0,3),0,0,1,0,0,1,rep(0,3),0,1,0,1,0,1)
```
Nous indiquons les doses administrées.
```{r}
nom_dose<-c("0.5","1","3","5","6")
```

Nous faisons un dataframe reliant ces deux vecteurs.

```{r}
valeurs_dose_toxicite<-cbind.data.frame(vecteur_dose,vecteur_reponse)
```

Nous entrons les valeurs de probabilités de toxicité des doses a priori
fournies par le tableau suivant:

$$
\begin{array}{ccccccccc}
\hline \text{HHT-loading dose } \left(\mathbf{m g ~ m}^{-2}\right. day \left.^{-1}\right) & 0.5 & 1 & 3 & 5 & 6\\
\hline \text {Initial guesses of toxicity probability } & 0.05 & 0.1 & 0.15 & 0.33 & 0.50\\
\hline
\end{array}
$$

```{r}
prior_probabilities <- c(0.05,0.1,0.15,0.33,0.5) 
```

Nous assignons la valeur de toxicité limitante (Dose Limiting Toxicity)

```{r}
p <- 0.33
```

Nous appliquons la fonction crm aux données, avec le modèle puissance et
affichons les données

```{r}
infos<-crm(prior=prior_probabilities,target=p,vecteur_reponse,vecteur_dose,18) # puissance avec empiric
infos
```

```{r echo=FALSE}
plot.mtd(infos)
```

## 4 Utiliser modèle de survie après avoir simulé des délais

```{r}
#######Modèle de survie logistique.######
###################################
####################

#####I) Simulation des donnees et import des donnees simulees.######
#####On utilise le code fourni pour générer les données. 
N=18
res <- titesim(PI=c(0.05, 0.1, 0.15, 0.33, 0.50), 
               prior=getprior(0.05, 0.25, 2, 5), 
               0.25, N, 1,
               obswin=6,restrict=1,
               rate=3,
               accrual = "poisson", seed=1234)


base_tox <- data.frame(id=1:N, dose=res$level, time_arrival=res$arrival, toxicity.study.time=res$toxicity.study.time, toxicity.time=res$toxicity.time)
head(base_tox)
base_tox$toxicity.study.time[base_tox$toxicity.study.time==Inf] <- NA
base_tox$toxicity.time[base_tox$toxicity.time==Inf] <- NA
base_tox$toxicity.study.time <- round(base_tox$toxicity.study.time, 2)
base_tox$toxicity.time <- round(base_tox$toxicity.time, 2)
base_tox$time_arrival <- round(base_tox$time_arrival, 2)
essai_n18 <- base_tox
essai_n18
plot(essai_n18)
#####On écrit une base de données. 
write.table(essai_n18, file="essai_n18.txt", sep="\t", row.names=F)
donnees<-read.table("essai_n18.txt",header=TRUE)

#######II) Creation des arguments de la fonction titecrm. ######

#Vecteur reponse avec reponse=1 si le temps d'apparition de la toxicite est connu. 
#Le vecteur reponse vaut 0 sinon. 
#Dans notre cas, on donne 0 si le temps d'apparition  de la toxicite est NA.
vecteur_reponse<-ifelse(is.na(donnees$toxicity.time)==FALSE,1,0)

#Les doses administrees à chaque patient sont donnees par la colonne dose. 
level_dose<-donnees$dose

#Le nombre de patient correspond au nombre de lignes. 
nombre_int=nrow(donnees)

#L'argument weights de la fonction titecrm peut renvoyer au poids donne à chaque individu. 
#Comme nous ne sommes pas certains de sa signification à l'heure actuelle, nous donnons un poids uniforme. 

#L'autre option serait aussi de prendre en compte la censure
#pour un patient particulier. 
poids<-rep(1/nombre_int,nombre_int)

#La date d'arrivee du patient dans l'étude est donnee par la colonne time_arrival.
entree<-donnees$time_arrival

#la date de sortie est donnee par la colonne toxicity.study.time. 
sortie<-donnees$toxicity.study.time


######III) Utilisation de la fonction et resume des informations. ##### 
vue<-titecrm(prior_probabilities,p,model="logistic",tox=vecteur_reponse,dosename=nom_dose,n=nrow(donnees),entry=entree,exit=sortie,level=level_dose,pid=donnees$id,weights =poids)
vue

#####IV) Graphiques. ######
plot.mtd(vue)

#######################################
```



